【裁判字號】    99,交簡上,47
【裁判日期】    990428
【裁判案由】    過失傷害
【裁判全文】
臺灣高雄地方法院刑事判決            99年度交簡上字第47號
上  訴  人  臺灣高雄地方法院檢察署檢察官
被      告  甲○○
上列上訴人因被告過失傷害案件，不服本院交通法庭中華民國99
年1 月11日98年度審交簡字第4483號第一審簡易判決（聲請簡易
判決處刑案號：98年度調偵字第1053號），提起上訴，本院管轄
之第二審合議庭裁定以簡式審判程序審理，判決如下：
    主  文
上訴駁回。
    事實及理由
一、本件被告甲○○所犯係死刑、無期徒刑、最輕本刑為3 年以
    上有期徒刑以外之罪，其於本院審理中就被訴事實為有罪之
    陳述，經告知簡式審判程序之旨，並聽取其與檢察官之意見
    後，合議庭裁定改行簡式審判程序。
二、本案經本院審理結果，認第一審以被告所為係犯刑法第284
    條第1 項前段之過失傷害罪，並依刑法第62條前段規定減輕
    其刑，復審酌被告駕車超速而侵入對向車道致告訴人乙○○
    受傷，且未與告訴人達成和解，暨被告坦承犯行等一切情狀
    ，量處被告有期徒刑3 月，並諭知易科罰金之折算標準，其
    認事用法除犯罪時間應更正為民國97年12月13日23時許以外
    ，餘均無違誤，量刑亦屬妥適，應予維持，並引用第一審判
    決書（含聲請簡易判決處刑書）記載之事實、證據及理由（
    如附件）。
三、檢察官依告訴人聲請上訴意旨略以：告訴人因本件車禍受傷
    以來，被告未曾探訪告訴人傷勢，且未付分文，毫無悔意；
    又告訴人受有「小腸壞死」之傷害，應屬刑法第10條第4 項
    第6 款所定『重大不治』之重傷，是被告應論以刑法第284
    條第1 項後段過失致重傷罪等語。惟查，告訴人於98年3 月
    21日至高雄長庚紀念醫院一般外科就診之診斷為腸繫膜受損
    併腸壞死術後，臨床檢查結果顯示病患小腸已恢復健康，就
    醫學而言，評估應不影響小腸功能；告訴人於99年2 月5 日
    至同醫院外傷骨科回診，當時固定骨折之鋼板已經拔除，且
    骨折部分癒合良好，惟因其骨折傷及關節面，依臨床經驗研
    判，告訴人未來罹患退化性關節炎之機率較高，惟此仍應依
    告訴人實際病情為準等情，有長庚醫療財團法人高雄長庚紀
    念醫院99年3 月10日函在卷可稽（本院卷第14頁），是告訴
    人因本件車禍所受傷害，尚難認定於其身體或健康，有重大
    不治或難治之狀況，自與刑法第10條第4 項第6 款所定重傷
    之定義有違，原審認被告所犯係犯刑法第284 條第1 項前段
    之過失傷害罪，洵無違誤。此外，上訴意旨並未指摘原審判
    決有任何認事用法違背法令之處，是其上訴，為無理由，應
    予駁回。至被告行為後，刑法第41條業於98年8 月21日修正
    公布並自98年9 月1 日起施行，該條規定受6 個月以下有期
    徒刑或拘役之宣告，得易服社會勞動，並配合修正刑事訴訟
    法第479 條第1 項，明定易服社會勞動由指揮執行之檢察官
    命令之，亦即得否易服社會勞動應係檢察官執行事項，非裁
    判量刑事項，自無須於裁判主文諭知，附此敘明。
據上論斷，應依刑事訴訟法第455 條之1 第1 項、第3 項、第36
4 條、第368 條、第373 條、第273 條之1 第1 項，判決如主文
。
本案經檢察官李怡增到庭執行職務。
中    華    民    國    99    年    4     月    28    日
                  刑事第十六庭  審判長法  官  曾逸誠
                                      法  官  王靖茹
                                      法  官  姚水文
以上正本證明與原本無異。
不得上訴。
中    華    民    國    99    年    4     月    28    日
                                      書記官  何慧娟

司法院資訊處製作；財團法人民間司法改革基金會備份。
